# 长期股权投资联营企业其他权益变动冲减资本公积问题

提问人：苍蓝 新月 时间：2021-03-20 13:33:09
请教陈版；长期股权投资权益法核算下的联营企业在 2020 年度发生同一控制下企业合并， 6 月份进行的合并，因为是同一控制下企业合并，被合并方1-5月产生的利润也就并进来了，然后这家公司在 5 月进行了利润分配（原有股东的分配，和我没有关系），但是这样我的合并净利润增加了，以此为基础计算的投资收益增加了，但是我实际的净资产是少了同控下企业合并那家公司的利润分配，请问这种情况属于其他权益的变动吗，如果属于的话，那么需要冲减我的资本公积，但是我目前资本公积不够冲减，请问怎么处理，要继续冲减留存收益吗。

回答人：chenyiwei
参考：证监会《监管规则适用指引——会计类第 1 号》：
1-3 特殊事项下权益法的应用
采用权益法对长期股权投资进行核算时，投资方按照持股比例确认被投资单位实现的净损益、其他综合收益以及所有者权益的其他变动。
监管实践发现，部分公司在对被投资单位因同一控制下企业合并等特殊事项导致净资产发生变动时如何应用权益法，对准则的理解存在偏差和分歧。现就以下特殊事项应用权益法的意见如下：
一、联营企业发生同一控制下企业合并
当联营企业发生同一控制下企业合并，并调整其财务报表的比较信息时，投资方不应当调整财务报表的比较信息。联营企业发生同一控制下企业合并导致投资方股权被稀释（如联营企业以发行股份作为对价进行企业合并），且稀释后投资方仍采用权益法核算时，投资方应以持股比例变更日（即联营企业的合并日）为界分段进行会计处理：在联营企业的合并日，先按照联营企业重组前的净利润与原股权比例确认投资收益并调整长期股权投资账面价值，再以调整后的长期股权投资账面价值为基础，计算联营企业重组所导致的股权稀释的影响，并将该影响作为联营企业所有者权益的其他变动，计入资本公积（其他资本公积）；变更日之后按照联营企业重组后的净利润与新持股比例确认投资收益。